【裁判字號】    99,聲再,46
【裁判日期】    990902
【裁判案由】    聲請再審
【裁判全文】
臺灣高雄地方法院刑事裁定              99年度聲再字第46號
聲  請  人
即  被  告  甲○○
上列聲請人即被告因恐嚇案件，對於本院民國95年5 月30日所為
95年度簡上字第293 號第二審確定判決（原判決案號：95年度簡
字第270號），聲請再審，本院裁定如下
    主  文
再審之聲請駁回。
    理  由
一、聲請意旨略以：聲請人前因恐嚇案件，經本院以95年度簡上
    字第293 號判處有期徒刑4 月確定，該確定判決係以告訴人
    徐惠珍持用門號為0000000000號之行動電話，接收之簡訊列
    印內容為論罪科刑之依據，然經向中華電訊行動通訊公司查
    詢答覆結果，該手機登記所有人為蔡英傑，並非告訴人徐惠
    珍，權利義務主體截然不同。聲請人與蔡英傑素昧平生，前
    世無怨，後世無仇，諒無莫名恐嚇之理。詎法院未予詳查逕
    予判決聲請人有罪，爰以該0000000000號行動電話非告訴人
    所有為新證據，依刑事訴訟法第420 條第1 項第6 款之規定
    聲請再審云云。
二、按聲請再審，應以再審書狀敘述理由，附具原判決之繕本及
    證據，提出於管轄法院為之，刑事訴訟法第429 條定有明文
    。再按有罪之判決確定後，因發見確實之新證據，足認受有
    罪判決之人應受無罪之判決者得聲請再審，固為刑事訴訟法
    第420 條第1 項第6 款所明定。惟所謂「發見新證據」者，
    係指該證據當時已經存在，為法院及當事人所不及知，不及
    調查斟酌，至其後始行發見，且就證據本身形式上觀察，固
    不以絕對不須經過調查程序為條件，但必須顯然可認為足以
    動搖原有罪確定判決，而為受判決人無罪、免訴、免刑或輕
    於原判決所認罪名之判決者為限。此受理聲請再審之最後事
    實審法院，應就聲請再審理由之所謂「新證據」，是否具備
    事實審判決前已經存在，為法院、當事人所不知，事後方行
    發見之「嶄新性」，及顯然可認足以動搖原有罪確定判決，
    應為無罪、免訴、免刑或輕於原判決罪名之「顯然性」二要
    件，加以審查，為判斷應否准予開始再審之準據（最高法院
    85年度台抗字第308 號判決意旨參照）。
三、經查：本件聲請人甲○○前因恐嚇案件，經本院高雄簡易庭
    以95年度簡字第270 號刑事簡易判決後，聲請人不服提起第
    二審上訴，經本院以95年度簡上字第293 號刑事判決為實體
    判決駁回上訴而確定，有各該判決附卷可稽。而門號000000
    0000號行動電話為告訴人所使用，告訴人係將聲請人發送之
    簡訊內容予以整理列印後，始提起告訴等情，業經告訴人證
    述明確，且該簡訊內容係被告發出予告訴人乙節，復為被告
    所不爭執，堪認上開行動電話應係告訴人持有使用中無訛。
    聲請人雖以原確定判決有刑事訴訟法第420 條第1 項第6款
    發現新證據事由，認法院應逕向中華電訊行動通訊公司函查
    上開門號0000000000號行動電話申辦人資料，惟衡諸常情，
    行動電話申辦人與實際使用人並非當然同一，此為一般社會
    經驗可知之事項，則此項證據，並非顯然可認為足以動搖原
    有罪確定之判決，經核並非刑事訴訟法第420 條第1 項第6
    款所稱之「確實之新證據」，非屬新證據，至為明灼。揆諸
    前開說明，聲請人執前開情詞聲請再審，非有理由，應予駁
    回。
四、據上論斷，應依刑事訴訟法第434條第1項，裁定如主文。
中    華    民    國    99    年    9    月     2     日
                  刑事第七庭  審判長法  官  陳  箐
                                    法  官  廖華君
                                    法  官  簡佩珺
以上正本證明與原本無異。
如不服本裁定，應於送達後5日內，向本院提出抗告狀。
中    華    民    國    99    年    9     月    2     日
                                    書記官  蕭家玲

司法院資訊處製作；財團法人民間司法改革基金會備份。
